最高法院刑事判決　　　　　　九十四年度台上字第二九二五號
　　上　訴　人　甲○○
上列上訴人因偽造文書案件，不服台灣高等法院中華民國九十四
年三月十一日第二審判決（九十四年度上訴字第三四三號，聲請
簡易判決處刑案號：台灣台北地方法院檢察署九十二年度偵字第
二三六二六號），提起上訴，本院判決如下：
    主  文
上訴駁回。
    理  由
按刑事訴訟法第三百七十七條規定，上訴於第三審法院，非以判
決違背法令為理由，不得為之。是提起第三審上訴，應以原判決
違背法令為理由，係屬法定要件。如果上訴理由狀並未依據卷內
訴訟資料，具體指摘原判決不適用何種法則或如何適用不當，或
所指摘原判決違法情事，顯與法律規定得為第三審上訴理由之違
法情形，不相適合時，均應認其上訴為違背法律上之程式，予以
駁回。本件原判決維持第一審論處上訴人甲○○行使偽造私文書
，足以生損害於公眾及他人罪刑，駁回其在第二審之上訴，已詳
認定犯罪事實之依據及憑以認定之理由，並對上訴人否認犯罪
之辯詞，如何不足採信，亦已依據卷內資料予以指駁及說明，從
形式上觀察，原判決並無違背法令情形。卷查，原審民國九十四
年二月二十五日上午十時三十分審判期日傳票，係按上訴人陳明
之送達處所台北市○○街五○巷二二號二樓，交郵務機構於同年
二月六日送達，因未獲會晤本人亦無受領文書之同居人或受僱人
，乃將該送達文書寄存於台北市政府警察局大同分局重慶北路派
出所，並作送達通知書兩份，一份黏貼於應受送達人住居所，另
一份置於該送達處所信箱或其他適當位置，以為送達，有該項送
達證書一份在卷足據（見原審卷第十七頁），依刑事訴訟法第六
十二條準用民事訴訟法第一百三十八條第二項規定，經十日發生
效力，亦即同年月十六日已合法送達，上訴人無正當理由未於審
判期日到庭，原審不待其陳述，逕行判決，其訴訟程序之進行，
於法洵無違誤。上訴意旨另謂：依證人張淳淇、張再埕證述，被
害人林展薪擔任華信國際鑽石股份有限公司（下稱華信公司）名
義負責人，已有一段時間，該公司所有與金融機構往來均以其名
義為之，而金融機構之開戶復須被害人親自到場辦理，被害人何
能諉稱不知擔任該公司名義負責人之情；至原判決引用華信公司
變更登記申請書等文書，亦僅能證明上訴人有辦理該公司負責人
變更登記，尚無以證明上訴人辦理是項登記時未得被害人同意，
原判決片面採信被害人指訴，即入上訴人於罪，洵有未洽等語，
係就原審已詳為調查論斷與說明之事項，再事爭執，殊非適法之
第三審上訴理由。再刑事訴訟法第三百七十九條第十款所謂應調
查之證據，係指與待證事實有重要關係，在客觀上認為有調查之
必要者而言。原判決理由一、（二）、4 已說明張再埕於警詢即
陳明不記得被害人同意擔任負責人之公司名稱，即無再予傳訊之
必要，原判決既說明不予傳訊之理由，自不得再指為調查未盡。
此外，上訴人徒憑己意，對原審職權之適法行使及原判決理由已
說明之事項，任意爭辯，核與法定上訴第三審之形式要件不符，
其上訴違背法律上之程式，應予駁回。
據上論結，應依刑事訴訟法第三百九十五條前段，判決如主文。
中　　華　　民　　國　九十四　年　　六　　月    二  　日
                      最高法院刑事第四庭
                          審判長法官  謝　家　鶴
                                法官  洪　文　章
                                法官  花　滿　堂
                                法官  陳　世　淙
                                法官  洪　佳　濱
      本件正本證明與原本無異
                                      書  記  官
中　　華　　民　　國　九十四　年　　六　　月　 二十 　日
                                                  ｍ
